臺灣臺北地方法院民事判決　　　　　　　96年度訴字第8929號
原　　　告　國泰世華商業銀行股份有限公司
法定代理人　丙○○
訴訟代理人　乙○○
　　　　　　甲○○
被　　　告　丁○○
上列當事人間請求返還信用卡消費貸款事件，本院於民國96年12
月6日言詞辯論終結，判決如下：
    主  文
被告應給付原告新台幣陸拾萬柒仟壹佰玖拾元，及其中本金新
台幣伍拾肆萬零捌佰貳拾陸元部分，自民國九十五年七月二十二
日起至清償日止，按年息百分之十九點七計算之利息。
訴訟費用新台幣陸仟陸佰壹拾元由被告負擔。
    事  實
一、原告起訴主張：
（一）信用卡消費款部分：被告於民國92年3月12日與原告成立
      信用卡使用契約（MASTER，卡號：0000-0000-0000-0000
      ）被告即得持系爭信用卡於特約商店簽帳消費，但依信用
      卡約定條款第14、15條，應於當期繳款截止日前向原告清
      償，或以循環信用方式繳付最低應繳金額，逾期清償者依
      信用卡約定條款第15、21、22條之約定，除喪失期限利益
      ，應即全部清償外，應另行給付原告按年息19.7％之利息
      。截至95年7月21日止，帳款尚餘新台幣（下同）267,725
      元，及其中本金240,137元未按期繳付。
（二）通信貸款契約部分：被告於92年12月26日、94年5月3日分
      別與原告成立簡易通信貸款契約（卡號：0000-0000-0000
      -0000、0000-0000-0000-0000），分別向原告貸款250,00
      0元、210,000元，各約定分36期、60期清償，借款利率皆
      依年息18. 5％按月計付，併入信用卡帳單中與信用卡消
      費帳款一同繳納。依約定條款第1條、第4條及第5條之約
      定，若遲延繳款或未繳足月付金時，除喪失期限利益外，
      視同全部到期，原告得將未繳金額之本金部分，或經原告
      主張視為到期之本金部分併入信用卡其他消費款中，與其
      他消費款同時以信用卡循環利率（年息19.7％）計算之利
      息。截至95年7月21日止帳款各尚餘118,324元、221,144
      元，及其中本金106,471元、194,218元未按期繳付。
（三）詎被告至95年7月21日止，尚有607,193元未清償（含信用
      卡帳款金額267,725元、簡易通信貸款金額339,468元），
      經屢向被告催討，均置之不理，為此提起本件訴訟。
（四）又按因合併而消滅之公司，其權利義務，應由合併後存續
      或另立之公司承受。公司法第319條準用同法第75條規定
      ，定有明文。查原台灣第一信託投資股份有限公司變更為
      匯通商業銀行股份有限公司，而匯通商業銀行股份有限公
      司於民國91年6月3日變更為國泰商業銀行股份有限公司，
      國泰商業銀行股份有限公司於民國92年6月26日經財政部
      核准與世華聯合商業銀行股份有限公司合併，國泰商業銀
      行股份有限公司為消滅銀行，世華聯合商業銀行股份有限
      公司為存續銀行，世華聯合商業銀行股份有限公司並於92
      年10月27日經經濟部核准登記更名為國泰世華商業銀行股
      份有限公司，原國泰商業銀行股份有限公司暨原世華聯合
      商業銀行股份有限公司之權利義務關係，由合併後存續並
      更名之國泰世華商業銀行股份有限公司概括承受。
（五）訴之聲明：如主文所示。
二、被告對原告主張消費借貸、請領信用卡消費之事實及原告請
    求金額並不爭執，惟抗辯伊有債務協商，但最後協商並未合
    意，目前並無資力償還債務，請求減免利息，故聲明駁回原
    告之訴。
三、得心證之理由：
    按借用人應於約定期間內，返還與所借用物種類、品質、數
    量相同之物，民法第478條定有明文，而本件原告就其主張
    之事實，業據其提出與所述相符之財政部核准函、公司變更
    登記事項卡、信用卡申請書及約定條款、債權明細報表、歷
    史帳單彙總查詢、簡易通信貸款申請書及約定條款等影本為
    證，自堪認定原告前開主張為真實。被告不否認於信用卡及
    簡易通信貸款申請書上簽名，且原告不同意減免利息，被告
    即應依約定給付，其抗辯自不足採。另被告自承債務協商失
    敗，亦無從援引為有利於被告之認定。從而，原告依據信用
    卡契約及消費借貸契約之法律關係，請求被告依兩造之約定
    給付607,193元，及其中本金540,826元部分自95年7月22日
    起至清償日止，按年息19.7％計算之利息為有理由，應予准
    許。
四、結論：本件原告之訴為有理由，依民事訴訟法第78條判決如
    主文。
中　　華　　民　　國　　96　　年　　12　　月　　20　　日
                  民事第二庭  法  官  吳淑惠
以上正本係照原本作成。
如對本判決上訴，須於判決送達後20日內向本院提出上訴狀
中　　華　　民　　國　　96　　年　　12　　月　　21　　日
                              書記官  蔡凱如
